【裁判字號】    97,家抗,17
【裁判日期】    971231
【裁判案由】    離婚
【裁判全文】
臺灣高等法院臺南分院民事裁定  97年度家抗字第17號
抗  告  人  乙○○
相  對  人  甲○○
上列抗告人因與相對人間離婚事件，對於中華民國97年8月14日
臺灣臺南地方法院所為裁定（97年度婚字第317號）提起抗告，
本院裁定如下：
    主  文
抗告駁回。
抗告訴訟費用新台幣壹仟元由抗告人負擔。
    理  由
一、按起訴違背民事訴訟法第253條、第263條第2項之規定，或
    其訴訟標的為確定判決之效力所及者，法院應以裁定駁回之
    ，民事訴訟法第249條第1項第7款定有明文。又民事訴訟法
    第400條第1項所定判決之實質上確定力，即一事不再理之原
    則，係為防止同一爭點，屢次訴訟，俾權義關係，速歸於確
    定；以確定判決之事實審言詞辯論終結時為既判力之標準時
    ，其在確定判決事實審言詞辯論終結後所生之新事實，始不
    受既判力拘束。如某行為在確定判決之事實審言詞辯論終結
    前已有之，而其狀態繼續維持至事實審言詞辯論終結之後者
    ，仍屬前事實之繼續，而非新發生之事實，自亦為既判力效
    力之所及（參民事法律問題研究彙編第7輯495頁司法院第一
    廳研究意見）。
二、經查，本件抗告人前曾以相對人自民國95年11月16日離家出
    走，經抗告人四處尋找未獲，顯係惡意遺棄抗告人繼續狀態
    中為由訴請離婚，經臺灣臺南地方法院96年度婚字第307號
    判決（言詞辯論期日為96年10月17日）認兩造顯無結婚之合
    意，兩造之婚姻即欠缺中共婚姻法所規定之必備條件，應為
    無效，而兩造之婚姻既屬無效，抗告人訴請離婚，即無理由
    ，應予駁回確定在案，業經原審調閱上開離婚案卷查核屬實
    ，並有判決書附卷可參。抗告人雖又於本件以相對人嗣後已
    於96年10月遭遣送出境為由，再次起訴請求離婚，惟縱或所
    述屬實，仍屬前案離家事實狀態之繼續，而非新發生之事實
    ，與前案係屬同一事件，是依首揭說明，抗告人就已為確定
    判決效力所及之同一事件更行起訴，其訴於法不合，應予駁
    回。是原審裁定駁回抗告人離婚之訴，經核並無不合。抗告
    人仍執前詞，指摘原裁定不當，求為廢棄，為無理由，應予
    駁回。
三、據上論結，本件抗告為無理由，依民事訴訟法第495條之1第
    1項、第449條第1項、第95條、第78條，裁定如主文。
中    華    民    國    97    年    12    月    31    日
                  民事第二庭    審判長法  官  丁振昌
                                      法  官  吳上康
                                      法  官  李素靖
上為正本係照原本作成。
如不服本裁定，僅得於收受本裁定正本送達後10日內以適用法規
顯有錯誤為理由，向本院提出再抗告狀（須附繕本）依法應繳納
抗告費新台幣1千元，並委任律師為訴訟代理人，經本院許可後
始可再抗告於最高法院。
中    華    民    國    97    年    12    月    31    日
                                      書記官  林鈴香
【附記】
民事訴訟法第495條之1第2項準用同法第466條之1第1、2項規定
：
(1)對於第二審判決上訴，上訴人應委任律師為訴訟代理人。但上
  訴人或其法定代理人具有律師資格者，不在此限。
(2)上訴人之配偶、三親等內之血親、二親等內之姻親，或上訴人
  為法人、中央或地方機關時，其所屬專任人員具有律師資格並
  經法院認為適當者，亦得為第三審訴訟代理人。
民事訴訟法第466條之2：
  上訴人無資力委任訴訟代理人者，得依訴訟救助之規定，聲請
  第三審法院為之選任律師為其訴訟代理人。


司法院資訊處製作；財團法人民間司法改革基金會備份。
